# Benjamin Millagou

### Développeur Web Freelance, expert React & Angular

millagou.benjamin@gmail.com +33 6 27 99 37 93

Pragmatique, j'interviens à chaque étape de votre projet pour vous aider à atteindre vos objectifs : recueil du besoin, priorisation, architecture, conception, développement, maintenance et animation d'équipe et de réunion. J'aime également approfondir et partager mes connaissances dans le but de grandir avec votre équipe.

https://github.com/myagoo

# **COMPÉTENCES TECHNIQUES**

JAVASCRIPT	ES.Next, TypeScript, Promise, Observable, Signals, Debugging
AUTRES LANGAGES	CSS, PHP, SQL
LIBRAIRIES	React, Angular, Stenciljs, Expo, Storybook, Floating UI, Apollo, Firebase, RxJS, jQuery, HighCharts, d3, leaflet, react-router, redux, Immutable, Symfony, ChartDirector, Doctrine
OUTILS	docker, firebase, webpack, npm, babel, git, composer
SERVEURS	node deno, apache nginx
SYSTÈMES	Linux, Mac, Windows
MÉTHODES & PARADIGMES	Debugging, Scrum, OOP, FP

## **EXPÉRIENCES PROFESSIONNELLES**

### BPCE (Banque Populaire Caisse d'Épargne)

Lead Développeur Web Front Freelance Jun 2022 - Jun 2024

Conception de la librairie de composants Angular implémentant le nouveau design system suite à la fusion de la Banque Populaire & Caisse d'Épargne

- Conception et dévelopement d'un composant "popover" générique supportant tout type de positionnement et plusieurs modes d'accessibilité
- Conception et développement de nombreux composants de formulaire tels que le select simple/multiple ou input text/number/amount/textarea/date
- Création d'une version web-component du design system avec Stencilis et storybook comme outil de démonstration
- Conception et développement d'un service de gestion des droits utilisateurs permettant de minimiser le nombre de requêtes http avec l'API native Web Lock

A11Y, Angular 15..18, Floating UI, Stenciljs, Storybook, Gitlab, Jira, Confluence

#### OSO-AI

**Développeur Web Fullstack Freelance** Jan 2020 - Dec 2021

Création d'une suite d'applications web ayant pour finalité la remontée d'alerte aux aides-soignant.e.s sur l'état de santé des résidents d'EHPAD

- 5 projets firebase synchronisés les uns avec les autres
- Mise en place d'appel vidéo d'alerte entre aide-soignant.e grâce à la technologie WebRTC

#### React, Typescript, Firebase, Git

#### Prism.ai

**Développeur Web Front Freelance** Jan 2019 - Dec 2019

Mise en place de l'architecture front du dashboard de gestion des chatbots

- Création d'un éditeur de texte avancé avec l'aide de la librairie draft.js
- Migration de l'ancienne base de code vers une architecture moderne utilisant pleinement les fonctionnalités de React 16.8 (hooks)
- Mise en place d'un design system utilisant styled-components couplé à styled-system

#### React, Draft.js, styled-components+styled-system, Git

### Overblog

Développeur Web Fullstack Dec 2018 - Nov 2021

Maintenance et développement de nouvelles fonctionnalités pour l'interface d'administration des blogs utilisée par des milliers d'internautes à travers le monde

- Intégration d'un nouveau thème mobile dans le but de moderniser l'expérience utilisateur ainsi que d'améliorer drastiquement le temps de chargement des pages vues
- Élaboration et mise en place de divers mécanismes de reconnaissance et de lutte contre le spam
- En fil rouge, migration de la base de code depuis des "class componants" vers des "functionnal componants"
- Travail sur l'environnement de développement dockerisé

React, styled-components+styled-system, Appolo, GraphQl, PHP, Sentry, Docker, Git, Puppeteer

### EasyMile SAS

**Développeur Front** Mar 2017 - Nov 2018

Élaboration d'interfaces pour le suivi en temps réél de navettes autonomes

- Travail sur l'environnement de développement dockerisé
- Tests, fonctionnels, tests unitaires et utilisation de storybook

React, Flow, Redux, Storybook, Elixir, TDD, Git, Docker

### **Living Objects**

Développeur Web Fullstack Sep 2011 - Feb 2017

Participation à l'élaboration de nombreuses applications liées à l'univers technique des fournisseurs d'accès (collecte, visualisation et analyse de compteurs issues du parc fixe et mobile de l'opérateur). J'ai été amené à réaliser un grand nombre de modules, souvent de la conception à leurs mises à jour, en passant par les réunions client, les déploiements mais encore la mise en place collecte de référentiel.

- De nombreuses compétences acquises dans des domaines variés grâce à l'hétérogéniété des projets
- Plusieurs contributions sur le framework PHP maison (basé sur Symfony 2) dont la mise en place d'un système de connections partagées, ce qui a pu réduire automatiquement et de manière fiable le nombre de connections ouvertes simultanément par nos applications
- Élaboration d'un système de widgets générique permettant aux développeurs de créer des composants pouvants être facilement exportés dans d'autres modules
- Conception et développement, au sein d'une équipe dont j'ai été le lead technique, d'un produit utilisant des technologies et concepts récents (SPA, API REST, Angular, webpack, material design, ES7 et méthodes AGILE)
- 2 conférences internes données dans le cadre de tech lunch organisés par l'entreprise (React & une partie du fonctionnement du framework PHP maison)

AngularJS, Angular, RxJS, Angular Material, PHP, Symfony, Doctrine, PDO, Git, SVN

### **MPO Informatique**

**Développeur Web Fullstack** Jan 2010 - Jan 2011

Création d'une application web de gestion de commerce complète pour l'ouverture d'une boutique de vente et réparation de pièces informatique dans le cadre de la licence en alternance. L'application assure la gestion des clients, des stocks, de la caisse, des interventions ainsi que la création de documents comtables au format PDF

Gestion du projet de A à Z (conception, développement, installation des serveur, installation et mise à jour de l'application)

- Création du site internet de la boutique et de plaquettes publicitaires
- Création d'un fork du projet pour un commerce voisin (modifications de fonctionnalités, déploiements, mais aussi formation des utilisateurs de l'application)

PHP, HTML, CSS, JavaScript

## PROJETS PERSONNELS

### Amstangr.am

https://amstangr.am/

Jeu de tangram communautaire (utilisant css-system)

React, Gatsby, Git, css-system, paper.js

#### **CSS-System**

https://github.com/css-system/css-system

Librairie React permettant de créer des primitives de design facilitant le développement d'applications responsives

React, Git, OSS

#### React Toulouse #6 - Les pièges à éviter avec les hooks

https://www.youtube.com/watch?v=omgmNLyoZ|c

Présentation publique faites dans le cadre de React Toulouse autour des hooks React : trucs, astuces et pièges à éviter

### React Toulouse #7 - Retour XP Evolution CSS-in-JS chez Overblog

https://www.youtube.com/watch?v=omgmNLyoZJc

Présentation publique faites dans le cadre de React Toulouse sur le système de design utilisé chez OverBlog et ouverture sur la librairie css-system que je maintiens.

### **EDUCATION**

**CNAM EMCI** 

Jan 2015 - Jan 2017

Diplôme d'ingénieur - Ingénieur Informatique option architecture et ingénierie systèmes et logiciels - Diplôme non obtenu mais toutes les unités d'enseignement

Formation professionnelle - Motiver & Animer une équipe

**IUT de Blagnac** 

validées

Jan 2010 - Jan 2011

Licence Professionnelle en alternance - Analyste

Programmeur Spécialisé en Ingénierie des Objets (APSIO)

Lycée Polyvalent Paul Sabatier à Carcassonne

Jan 2008 - Jan 2010

Jan 2017 - Jan 2017

Brevet de Technicien Supérieur - Informatique de Gestion Option dévelopement

### Lycée Polyvalent Paul Sabatier à Carcassonne

Jan 2008 - Jan 2010

Baccalauréat - Sciences & Technologies de la Gestion

### **LANGUES**

Francais

Natif

### Anglais

Courant

# À CÔTÉS

### Esprit

- Musique
- Lecture (SF & Essais)
- Casse-têtes

### Corps

- Longboard downhill
- Musculation
- Escalade
- Vélo
- Randonnées